臺灣屏東地方法院刑事判決　　　　　　　 95年度易字第756號
公　訴　人　臺灣屏東地方法院檢察署檢察官
被　　　告　丙○○
選任辯護人　李錦臺律師
上列被告因詐欺案件，經檢察官提起公訴（93年度偵續字第26號
），本院判決如下：
    主  文
丙○○連續犯詐欺取財罪，處有期徒刑貳年。
    事  實
一、丙○○係址設於屏東縣萬巒鄉○○村○○路163 號「朝堂格
    神壇」之乩童，於民國89年3 月22日，因乙○○到神壇問事
    而與乙○○相識，於同年4 月17日，與乙○○及甲○○夫婦
    閒聊間，得知乙○○有意投資，竟萌生意圖為自己不法所有
    之概括犯意，自89年4 月17日起至89年7 月15日止，謊稱自
    己為「普諾斯國際電腦公司」董事長，該公司報酬佳，稱此
    投資可以賺錢，詐使乙○○夫婦投資丙○○所經營之「普諾
    斯電腦公司」基金，及謊稱如附表一所示與該公司相關等之
    事由，使乙○○及甲○○信以為真，而交付本人及第三人王
    其水如附表一所示之金額予丙○○，總計詐得金額新台幣（
    下同）1739萬3 千元，嗣於90年6 月間，乙○○始察覺有異
    ，經向丙○○追問，乙○○及甲○○始知受騙。
二、案經乙○○訴由臺灣屏東地方法院檢察署檢察官偵查起訴。
    理  由
壹、程序方面
一、 按被告以外之人於偵查中向檢察官所為陳述，除顯有不可
     信之情況者外，得為證據，刑事訴訟法第159 條之1 第2
     項定有明文。偵查中對被告以外之人所為之偵查筆錄，或
     被告以外之人向檢察官所提之書面陳述，性質上均屬傳聞
     證據。惟現階段刑事訴訟法規定檢察官代表國家偵查犯罪
     、實施公訴，依法其有訊問被告、證人及鑑定人之權，證
     人、鑑定人且須具結，而實務運作時，檢察官偵查中向被
     告以外之人所取得之陳述，原則上均能遵守法律規定，不
     致違法取供，其可信度極高，自得為證據。本件證人林霜
     育、李瑀婕、戊○○於檢察官偵查中具結所為之證述（包
     括92年10月16日偵訊筆錄、92年7 月24日偵訊筆錄、92年
     11月20日偵訊筆錄），性質上雖屬傳聞證據，惟係偵查中
     向檢察官所為之證述，並經具結，且無顯有不可信之情況
     ，自具有證據能力。
二、按刑事訴訟法第159 條之4 規定，除前三條之情形外，下列
    文書亦得為證據：「一除顯有不可信之情況外，公務員職務
    上製作之紀錄文書、證明文書。二除顯有不可信之情況外，
    從事業務之人於業務上或通常業務過程所須製作之紀錄文書
    、證明文書。三除前二款之情形外，其他於可信之特別情況
    下所製作之文書。」此係因公務員職務上製作之紀錄文書或
    證明文書，係公務員依職權所為，與其責任、信譽攸關，若
    有錯誤、虛偽，公務員可能因此擔負刑事及行政責任，且該
    等文書經常處於可能受公開檢查之狀態，其正確性及真實之
    保障極高；另從事業務之人在業務上或通常業務過程製作之
    上開文書，因係於通常業務上不間斷而規律之記載，一般均
    有會計等人員校對，記錄時亦無預見日後將作為證據之偽造
    動機，其虛偽之可能性較小，且如讓製作者以口頭方式在法
    庭上再重述過去之事實或數據，實際上有其困難，二者具有
    一定程度之不可代替性，是除非有顯不可信之情況外，上開
    公務文書或業務文書應均具有證據能力；又與上開公務文書
    或業務文書同具有可信性之官方公報、統計表、體育紀錄、
    學術論文及家譜等文書，除非均有顯不可信之情況外，基於
    同一理由，亦應具有證據能力。本件告訴人乙○○、被害人
    甲○○及王其水、被告等如附表所示之各家銀行存款往來對
    帳單、匯款或轉帳交易明細表單據、客戶存款資料（金融機
    構交易明細表單）、開戶資料、歷史交易明細等等，均係金
    融機構經營業務關於交易紀錄之紀錄文書，或設立帳戶之證
    明文書，均係從事業務之人於業務上或通常業務過程所須製
    作之文書，經查亦無顯不可信之情況，上開文書應具有證據
    能力。
三、按刑事訴訟法上「證據排除原則」，係指將具有證據價值，
    或真實之證據因取得程序之違法，而予以排除之法則，然其
    所規範之對象，乃國家機關之行為，而非私人。故私人取得
    證據之效力，應視其有無不法，以及其所侵害對象之個人權
    利等加以判斷。按無故以錄音、照相、錄影或電磁紀錄竊錄
    他人非公開之活動、言論或談話者處3 年以下有期徒刑、拘
    役或3 萬元以下罰金，刑法第315 條之1 第2 款定有明文；
    又按通訊保障及監察法第24條第1 項規定：違法監察他人通
    訊者，處5 年以下有期徒刑；惟同法第29條規定：監察他人
    之通訊，有下列情形之一者，不罰：「三、監察者為一方或
    已得通訊之一方事先同意，而非出於不法目的者」，此乃因
    電話中通話之人對另方通話人就對話內容自無任何隱私或秘
    密之合理期待可言。且有關言論或談話之保護，通訊保障及
    監察法為刑法第315 條之1 之特別規定，因此某行為在通訊
    及監察法認為係合法之監察行為，即非刑法的「無故」為之
    ，不受處罰，故若符合通訊保障及監察法第29條之規定，而
    對他人之言論或談話為錄音行為，在刑法即不能認為係無故
    竊錄的行為。故就本件而言，告訴人乙○○與被告電話交談
    時，告訴人將二人會話錄音，在適用通訊保障及監察法時，
    因為告訴人為通訊一方，而告訴人錄音是要當作被告向其詐
    財以及提出訴訟之佐證，並非出於不法目的，依該法第29條
    規定，告訴人的竊錄行為不罰，因為通訊保障及監察法為刑
    法的特別規定，告訴人的行為既為通訊保障及監察法不罰的
    行為，既非刑法第315 條之1 的無故行為，是難謂私人取得
    證據有不法之情形；再者，我國通訊保障及監察法就所謂「
    通訊」於該法第3 條第2 項規定「以有事實足認受監察人對
    其通訊內容有隱私或秘密之合理期待者為限」，本件告訴人
    所錄製與被告之對話中，被告明白表明：我知道你有錄音（
    見本院92年訴字第335 號卷第132 頁），足證被告當時係在
    明知告訴人正在錄音之情形下，與告訴人進行對話，告訴人
    之錄音自無影響被告對其通訊內容有隱私或秘密之合理期待
    之基本權利。綜上，自難遽將該份證據予以排除，且本院92
    年訴字第335 號一案法官當庭勘驗錄音帶結果，該錄音帶之
    對話內容與告訴人乙○○所提出之錄音帶譯文悉相符合，被
    告亦供承該錄音內容確為其本人與告訴人乙○○之對話，並
    經本院92年訴字第335 號一案法官勘驗屬實製有勘驗筆錄在
    卷（見本院92年訴字第335 號卷第156 頁），且對話內容語
    意一貫，並無剪接之情，是該由告訴人與被告間之私人錄音
    於本件訴訟乃有證據能力。
四、按被告以外之人於審判外之言詞或書面陳述，除法律有規定
    者外，不得作為證據；又被告以外之人於審判外之陳述，雖
    不符前4 條之規定，而經當事人於審判程序同意作為證據，
    法院審酌該言詞陳述或書面陳述作成時之情況，認為適當者
    ，亦得為證據。當事人、代理人或辯護人於法院調查證據時
    ，知有第159 條第1 項不得為證據之情形，而未於言詞辯論
    終結前聲明異議者，視為有前項之同意，刑事訴訟法第159
    條第1 項、第159 條之5 分別定有明文。本件告訴人乙○○
    於警詢中之證詞、卷附憶鑫資訊管理顧問有限公司基本資料
    查詢、經濟部94年1 月12日經商字第9402002910號函等均為
    前開刑事訴訟法第159 條第1 項之傳聞證據，惟被告暨其選
    任辯護人於本院言詞辯論終結前並未就其證據能力聲明異議
    ，依前開刑事訴訟法第159 條之5 第2 項之規定，上開陳述
    亦有證據能力。
五、查證人甲○○於警詢中之證言為被告以外之人於審判外之陳
    述，依刑事訴訟法第159 條第1 項規定，除法律有規定外，
    原則上不得作為證據。本件證人甲○○於本院96年2 月1 日
    審理中所為之證言與先前警詢中所言大致相符，此外並無其
    他證據得以證明先前之陳述有較可信之特別情況，是應以其
    審理中經交互詰問所得之證言較為可信，至於警詢中之陳述
    因無刑事訴訟法第159 條之2 之情形，應無證據能力。
貳、實體方面
一、訊據被告固坦承有自告訴人乙○○夫妻處收得如附表一編號
    一、八、九、十一、十二、十三、十六、十八、二十所示之
    金額，惟矢口否認有何詐欺犯行，辯稱：係因告訴人乙○○
    在神壇認識被告後即對被告充滿愛意，藉機來往，時值被告
    正在高雄與友人合作籌組普諾斯電腦公司，告訴人乙○○主
    動表示要投資，因此被告於89年4 月17日向其收受如附表一
    編號一所示之250 萬元金額，之後告訴人將錢拿回去，又再
    於89年6 月19日電匯被告如附表一編號十八所示之250 萬元
    ，嗣因資金款不濟，改籌組憶鑫資訊管理顧問公司，於90年
    6 月間告訴人表示不願投資，被告即返還275 萬餘元予告訴
    人；至於如附表一編號八、九、十一、十二、十三、十六、
    二十所示之金額，則均係被告應告訴人要求逃避先生耳目，
    先匯入被告帳戶隨即提領交予告訴人；至於如附表一其他所
    示之金額，有的僅係被告陪同告訴人乙○○去提領，伊並無
    取得云云。經查：
（一）被告於89年4 月17日在告訴人乙○○家中，向告訴人乙○○及甲○○佯稱自己為「普諾斯國際電腦公司」董事長，
      該公司報酬佳，稱投資本公司基金可以賺錢，要告訴人及
      其配偶甲○○跨股投資，之後更陸續以該公司名義為由，
      以如附表一所示之各項理由向告訴人陳春約及甲○○詐得
      金額一情，業經告訴人乙○○及甲○○於歷次警、偵訊與
      本院審理中證述屬實，並有如附表一所示之各項證據附卷
      可稽（如附表一「證據位置欄」所載）；被告雖辯稱此乃
      伊於89年間與高雄友人合作籌組普諾斯電腦公司，告訴人
      得知後主動表示要投資，故交付被告250 萬元金額，故伊
      並無詐騙云云；惟其先前於第一次警詢中先否認稱：乙○○沒有投資我設立的公司，但是有投資房地產及電腦網路
      基金，投資約300 多萬元（見內警分刑字第000000000 號
      卷第2 頁91年9 月25日警詢筆錄）；然於第二次警詢中又
      翻稱：89年4 月17日乙○○沒有拿250 萬元給我，當時我
      才跟乙○○認識沒多久，乙○○怎麼可能拿這麼多錢給我
      。... 我沒有成立普諾斯公司，我有在89年11月間成立憶
      鑫資訊管理顧問公司（見內警分刑字第000000000 號卷第
      4 頁背面、第5 頁91年12月1 日警詢筆錄）；嗣於第一次
      偵訊中又改稱：我有提到要成立電腦公司之事，告訴人也
      問我有何管道可賺錢，談到此事時，她先拿出200 萬元投
      資（見91年偵字第3869號號卷(一)第82頁背面92年3 月6 日
      偵訊筆錄）；惟於第二次偵訊中又改稱：她拿150 萬而已
      ，看風水之後二個禮拜，她分二次給我，每次70幾萬元，
      她拿現金給我（見91年偵字第3869號號卷(一)第131 頁92
      年10月16日偵訊筆錄)； 於92年訴字第335 號他案警詢中
      則陳稱：我向乙○○借貸500 多萬元，是做投資基金，但
      我已經償還完了，我是當面還乙○○300 多萬元，及臺灣
      銀行匯款200 萬元（見本院92年訴字第335 號一案偵卷第
      20頁警詢筆錄）；最後於本院準備程序中方又辯稱：如起
      訴書附表編號一的事情是有的，我說投資有符合告訴人乙○○的運，她是在她家一次拿給我現金250 萬元，當時我
      是告訴她我要成立一家普諾斯電腦公司（見本院卷（一）
      第15頁背面96年1 月3 日準備程序筆錄）。則關於被告到
      底有無告知告訴人有成立普諾斯電腦公司？告訴人乙○○
      究竟有無投資被告所宣稱之普諾斯電腦公司？亦或投資對
      象乃房地產及電腦網路基金？其第一筆拿出之金額究竟多
      少？等等，被告前後說詞反覆，本身供述前後不符，故其
      最後辯稱250 萬元乃告訴人乙○○主動表示要投資其所欲
      成立之普諾斯電腦公司云云，已不無可議之處。
（二）再查，證人戊○○於偵訊及本院審理中均結證稱：89年有
      說要成立一間普諾斯電腦公司，他說叫我拿一點錢，其他
      大部分的資金由他出資，就叫我出50萬元左右，他說他自
      己要籌措300 、400 萬元，... 因為條件限制多，所以就
      沒申請，然後就不了了之。... 我沒有參加籌備，只是在
      談而已，... 丁○○應該沒有參加。... 我沒有出錢，也
      沒有參與任何作業、軟硬體（見91年偵字第3869號號卷(一)
      第211 至第212 頁92年11月20日偵訊筆錄、本院卷（一）
      第43頁背面至第44頁96年2 月1 日審理筆錄）。顯證被告
      係於89年間有與證人戊○○商談籌組資本額僅約300 、40
      0 萬元之普諾斯電腦公司，然僅限於商談階段，後因不明
      原因未為申請成立；且該公司不僅尚未成立，連軟硬體設
      備亦未架設，被告竟仍於89年4 月17日至同年7 月15日間
      頻頻以如附表一所示之理由，向告訴人乙○○及甲○○詐
      稱該公司要設廠、購買機具、繳納稅金、繳納薪水等而詐
      得如附表一所示高達1700多萬元之金額，其有詐欺之不法
      意圖甚為顯明。
（三）證人丁○○於本院審理中亦證稱：有與被告要成立憶鑫公
      司，沒有聽過普諾斯電腦公司。是在公司設立的前幾個月
      主動與被告提到要成立憶鑫公司，... 營業項目是法拍屋
      網站（見本院卷（一）第45頁96年2 月1 日審理筆錄）；
      而憶鑫資訊管理顧問公司則係於90年6 月14日設立核准，
      此有憶鑫資訊管理顧問有限公司基本資料查詢1 紙附卷可
      證（見91年偵字第3869號號卷(一)第109 頁)； 亦足證所謂
      「憶鑫資訊管理顧問公司」實係被告於90年4 、5 月間與
      證人丁○○共同成立經營法拍屋網站之另一家公司，與上
      開普諾斯電腦公司完全無涉，亦非因普諾斯電腦公司資金
      款不濟，改為籌組之公司。被告辯稱因普諾斯電腦公司資
      金款不濟，改籌組憶鑫資訊管理顧問公司，故於90年6 月
      間告訴人表示不願投資，被告即返還275 萬餘元予告訴人
      云云，顯屬卸責之詞，不能採信。
（四）告訴人乙○○於警偵訊中陳稱被告向其謊稱普諾斯電腦公
      司高雄辦事處在高雄市○○○路653 號6 樓之3 一情，業
      經被告與告訴人電話對話中所自承，並經本院92年訴字第
      335 號一案法官勘驗屬實，製有勘驗筆錄在卷（見本院92
      年訴字第335 號卷第130 頁、第156 頁）；而證人林霜育
      則於偵訊中結證稱：高雄市○○○路653 號不是公司地址
      ，是我租房子的地方。... 我有聽被告說過乙○○是拿錢
      投資，但是我都沒看過電腦公司及員工（見91年偵字第38
      69號號卷(一)第128 頁92年10月16日偵訊筆錄)。 顯證被告
      實際上並未於上址設立所謂普諾斯電腦公司高雄辦事處，
      亦未有任何軟硬體設備進駐，卻仍告知告訴人乙○○前開
      訊息，甚至拿印有「普諾斯電腦公司」的原子筆（見本院
      卷一第8 頁扣押物品清單）給告訴人夫妻收藏，此些均係
      被告為求取信於告訴人夫妻而作出之施用詐術手段。
（五）證人李瑀婕於偵訊中結證稱：告訴人乙○○對我說被告是
      某電子公司高層職務人員，其公司要做海外資金，告訴人
      要投資，那天（即89年4 月20日）是要去拿錢，金額大約
      要1 、200 萬元，... 她對我說上述投資之事後有一段時
      間，她與被告在我們公司樓下之世華銀行碰到，我問她要
      作何事，她說要領錢，並說金額有2 、300 萬元，因附近
      常有搶劫之事發生，我建議她用匯款較安全，但她對我說
      丙○○要用現金（見91年偵字第3869號號卷(一)第112 至第
      113 頁92年7 月24日偵訊筆錄)； 足證被告辯稱僅係陪同
      告訴人乙○○去提領，伊並無取得金錢云云亦屬狡飾之詞
      。再查，證人甲○○於本院審理中亦結證稱：「（問：被
      告每次提到要錢是跟你太太聯絡，還是你？）都有聯絡我
      或我太太。我太太都會事先跟我講。」（見本院卷（一）
      第42頁背面96年2 月1 日審理筆錄），亦足證證人甲○○
      對於告訴人乙○○每次提領現金或匯款交付與被告作為投
      資之用之事均清楚了解，被告辯稱如附表一編號八、九、
      十一、十二、十三、十六、二十所示之金額，均係被告應
      告訴人要求逃避先生耳目，先匯入被告帳戶隨即提領交予
      告訴人云云，顯與事實相違。
（六）復查，告訴人乙○○匯款或交付現金與被告如附表一所示
      高達1700多萬元之金額，均有如附表一「證據位置欄」所
      示之各筆銀行存款往來對帳單、匯款或轉帳交易明細表單
      據、客戶存款資料（金融機構交易明細表單）、開戶資料
      、歷史交易明細等附卷可證。且對照被告臺灣銀行屏東分
      行 (帳號：000000000000) 之交易明細，自89年4 月10日
      起至89年4 月26日之現金存款即有共計111 萬5 千元、自
      89 年5月16日起至89年6 月20日止告訴人乙○○之匯款金
      額即有295 萬元（見本院卷（一）第150 頁臺灣銀行光碟
      櫃歷史明細查詢系統）；再對照被告彰化商業銀行中和分
      行 (帳號：00000000000000) 之交易明細，自89年4 月10
      日至89年6 月20日止之現金存款即有共計169 萬元（見本
      院卷（一）第200 頁存摺存款帳戶資料及交易明細查詢）
      ；又對照被告臺灣郵政股份有限公司 (帳號：0000000-00
      00 000) 之交易明細，自89年4 月18日起至89 年7月6 日
      止之現金與無摺存款即有共計117 萬多元、自89年6 月1
      日起至89年6 月10日止告訴人乙○○與甲○○之匯款金額
      即有10萬元（見本院卷（一）第218 頁客戶歷史交易清單
      ）。足見被告於89年4 月間起至89年7 月間止僅現金存款
      與告訴人乙○○之匯款，即已多達700 多萬元，此亦不包
      括其他可疑為轉帳或被告轉存他人帳戶之金額。複查，被
      告於本院92年訴字第335 號一案審理中亦向法官自承：乙○○1000多萬元我都有還給她（見本院92年訴字第335 號
      卷第157 頁92年8 月12日訊問筆錄）。更足證被告於本院
      中辯稱僅向告訴人取得250 萬元之投資金額，顯屬避重就
      輕之卸責之詞。
（七）被告以如附表一所示理由等不實資訊加以矇騙告訴人乙○○及甲○○，向其收取如附表一所示之金額，顯具有不法
      所有之詐欺意圖，被告犯行洵堪認定。
二、論罪科刑：
（一）查被告行為後，刑法第2 條第1 項業於94年2 月2 日以華
      總一義字第09400014901 號令修正公布，並自95年7 月1
      日起施行；修正後刑法第2 條第1 項規定，已將新舊法律
      適用之「從新從輕」原則，改採「從舊從輕」原則。惟按
      刑法第2 條第1 項所稱之法律，係指刑罰所依存的整體法
      律狀態，故所謂「法律有變更」者，除形式上有變更之外
      ，應進一步指足以影響行為的可罰性與法律效果的法令因
      修正或廢止而有所變更之實質上變更者而言。所以刑法法
      律變更概念，應界定此，而為新舊法之比較。至於修正後
      刑法第55條想像競合犯，固增加但書之規定，惟係科刑之
      限制，為法理之明文化，非屬法律之變更，故無新舊法比
      較適用之問題（最高法院95年5 月23日第8 次刑事庭會議
      會議決議參照），合先敘明。
    1.刑法第339 條第1 項之罰金刑業經刑法施行法第1 條之1
      規定，修正提高，並由銀元改為新台幣，及依修正後刑法
      第33條第5 款規定「罰金：新台幣1 千元以上，以百元計
      算之」等規定觀之，修正後刑法第339 條第1 項之罰金刑
      ，最高均為新臺幣3 萬元，最低均為新台幣1 千元；而修
      正前刑法339 條第1 項之罰金刑，法定最高罰金刑度依修
      正前之罰金罰鍰提高標準條例第1 條前段規定提高為10倍
      ，另依修正前刑法第33條第5 款規定「罰金：銀元1 元以
      上」，上開罪最高罰金刑均為銀元1 萬元即新臺幣3 萬元
      ，最低度罰金刑均為銀元1 元即新台幣3 元，是經比較後
      ，自應適用行為時即修正前之刑法第339 條第1 項規定較
      有利於被告。
    2.修正後刑法第56條已刪除連續犯之規定，而本案被告先後
      多次詐欺犯行，均時間緊接，所犯構成要件相同，均顯係
      基於概括之犯意為之，依修正前刑法第56條均屬連續犯，
      以一罪論，但得加重其刑至二分之一；惟如依新法規定，
      因連續犯業已刪除，即應按數罪之規定併罰，數罪併罰之
      結果，顯較諸以一罪論而加重其刑至二分之一之結果不利
      於被告；比較新舊法結果，以修正前刑法較有利於行為人
      。
    3.參酌最高法院95年5 月23日刑事庭第8 次會議決議，比較
      新舊法時應就罪刑有關之共犯、未遂犯、想像競合犯、牽
      連犯、連續犯、結合犯，以及累犯加重、自首減輕暨其他
      法定加減原因（如身分加減）與加減比例等一切情形，本
      於統一性及整體性原則，綜其全部罪刑之結果而為比較。
      本件綜合比較結果，因被告依修正前刑法為連續犯對被告
      較為有利，是應一體適用修正前刑法即行為時刑法。
（二）核被告所為，係犯刑法第339 條第1 項之詐欺罪。被告先
      後多次之詐欺犯行，時間緊接，觸犯基本構成要件相同之
      罪，顯係基於概括犯意反覆為之，為連續犯。被告於各次
      行為中同時詐取告訴人乙○○與甲○○，侵害數人之法益
      ，係以一行為觸犯數詐欺罪，為想像競合犯，應從一之詐
      欺罪處斷。爰審酌被告以不實資訊，一再訛詐告訴人夫妻
      ，其詐欺次數多達23次，詐得金額高達近1700多萬元，迄
      未與被害人達成和解，僅返還告訴人265 萬5 千元之金額
      （見91年偵字第3869號號卷(一)第43至第45頁乙○○世華聯
      合商業銀行00000000000 號帳戶存摺資料)， 且犯後藉詞
      卸責，未見悔改之意之犯後態度等一切情狀，量處如主文
      所示之刑，以資懲戒。
（三）公訴意旨另以被告尚涉有如附表二所示之詐欺犯行云云，
      惟查：
    1.如附表二編號一、二、三、四、八、十所示之金額，遍查
      卷內均無與其時間點相對應之告訴人提領現金、或支票調
      現等紀錄，故無從證明告訴人夫妻有支付此部分之金額與
      被告。
    2.如附表二編號六、十二所示之金額，告訴人乙○○於本院
      審理中證稱均乃借給被告使用（見本院卷（一）第40頁、
      第41頁背面96年2 月1 日審理筆錄），顯證並非被告向其
      詐騙所得之金錢。
    3.如附表二編號五所示之理由，告訴人乙○○先於警詢中證
      稱乃被告騙其公司在國外遭盜領美金要賠償（見內警分刑
      字第000000000 號卷第10頁背面91年11月8 日警詢筆錄）
      ，其後又於告訴狀中指稱此筆金額係因被告來家中起乩幫
      甲○○改運，而騙取現金2 萬元（見91年偵字第3869號卷
      (二)第10頁），則其所稱被告詐騙之事由前後不同，尚難採
      信。
    4.觀諸告訴人乙○○郵局存簿儲金每日活動戶存提詳情表（
      帳號：000000-000000） ，其帳戶自89年6 月13日起至89
      年12月11日止，均有多次且頻繁之存提紀錄（見91年偵字
      第3869號號卷(一)第22至第23頁，足見告訴人乙○○於此段
      期間應有持續檢視帳戶交易，並進行交易往來之動作；故
      告訴人所稱此段時間因被告佯稱到台北參加資訊大會，為
      避免臨時需資金，需要告訴人將郵局提款卡交與被告，故
      告訴人於這段期間均將提款卡交予被告使用，致使被告於
      上開期間提領如附表二編號七所示之金額，其遲至89年12
      月間方知情云云，應與事實相違。
    5.如附表二編號九、十六所示之金額，均係告訴人自行辦理
      貸款所支付之利息與代書費用，應非屬被告詐騙所支付之
      金錢。
    6.如附表二編號十一、十三、十四、十五所示之理由，均僅
      有告訴人乙○○單面之指訴，其餘並無其他證據足供證明
      被告確係以此等理由詐騙告訴人金錢，此部分自應屬無從
      證明。
    7.此外檢察官復未提出其他積極證據足資證明被告有如附表
      二所示之犯行，原應為無罪之諭知，惟公訴意旨認此部與
      前開有罪部分有連續犯之裁判上一罪關係，爰不另為無罪
      之諭知，附此敘明。
據上論斷，應依刑事訴訟法第299 條第1 項前段，刑法第2 條第
1 項前段、第56條（修正前）、第339 條第1 項、第55條，判決
如主文。
本案經檢察官潘國威到庭執行職務。
中　　華　　民　　國　　96　　年　　7 　　月　　31　　日
                  刑事第一庭    審判長法  官潘正屏
                                      法  官曾吉雄
                                      法  官羅培毓
以上正本證明與原本無異。
如不服本判決應於收受本判決送達後十日內向本院提出上訴書狀，
其未敘述上訴理由者，並得於提起上訴後十日內向本院補提理由
書狀（均須按他造當事人之人數附繕本）「切勿逕送上級法院」
中　　華　　民　　國　　96　　年　　7 　　月　　31　　日
                                書記官  張儷薾
附錄本判決論罪法條
刑法第339條第1項
意圖為自己或第三人不法之所有，以詐術使人將本人或第三人之
物交付者，處5 年以下有期徒刑、拘役或科或併科1 千元以下罰
金。
附表一：
　┌───┬──────┬──────────┬─────────────┬───────────┐
　│編號　│  時    間　│   金額及給付方式　 │       理       由 　　　 │    證  據  位  置　  │
　├───┼──────┼──────────┼─────────────┼───────────┤
　│一　　│89年04月17日│乙○○由中興商銀帳戶│佯稱自己為「普諾斯國際電腦│一(乙○○)中興商銀存款│
　│　　　│　　　　　　│內提領現金250 萬元，│公司」董事長，該公司報酬佳│   往來對帳單         │
　│　　　│　　　　　　│在告訴人家中交付現金│，稱投資本公司基金可以賺錢│　(91偵字3869號(一),p14)│
  │      │            │250 萬元給被告丙○○│，要告訴人及其配偶跨股投資│二乙○○7.偵詢筆錄│
  │      │            │。當時乙○○配偶王振│。                        │ (91偵字3869號(一),p114)│
  │      │            │茂在場。　　　　    │　                        │三乙○○11.8.警詢筆錄│
  │      │            │                    │                          │ (警卷000000000號,p10)│
  │      │            │                    │                          │四甲○○92.10.30偵訊筆│
  │      │            │                    │                          │  錄 (91偵字3869號(一), │
  │      │            │                    │                          │  p141)               │
  │      │            │                    │                          │五物證有一支印有「普諾│
  │      │            │                    │                          │  思電腦公司」的原子筆│
  │      │            │                    │                          │  (本 院卷(一)p8扣押物品│
  │      │            │                    │                          │  清單)               │
  │      │            │                    │                          │六乙○○96.2.1審理筆錄│
  │      │            │                    │                          │  （本院卷(一)p38 背面至│
  │      │            │                    │                          │  p39 背面）          │
  │      │            │                    │                          │七甲○○96.2.1審理筆錄│
  │      │            │                    │                          │  （本院卷(一)p42）     │
  │      │            │                    │                          │                      │
  │      │            │                    │                          │                      │
  │      │            │                    │                          │                      │
　├───┼──────┼──────────┼─────────────┼───────────┤
　│二　　│89年04月18日│甲○○由世華銀行提領│同一之理由　　　　　　　　│一(甲○○)世華商銀存款│
　│　　　│　　　　　　│38萬元及郵局帳戶提領│　　　　　　　　　　　　　│  明細分戶帳          │
  │      │            │10萬元，共計48萬元，│                          │　(91偵字3869號(一),p15)│
  │      │            │在告訴人家中交付現金│                          │二(甲○○)郵政存簿儲金│
  │      │            │給被告。當時乙○○配│                          │  每日活動戶存提詳情表│
  │      │            │偶甲○○在場。      │                          │  (91偵字3869號(一),p18)│
  │      │            │                    │                          │三乙○○11.8.警詢筆錄│
  │      │            │                    │                          │ (警卷000000000號,p10)│
  │      │            │                    │                          │四乙○○92.7.24 偵訊筆│
  │      │            │                    │                          │  錄 (91偵字3869號(一), │
  │      │            │                    │                          │  p114)               │
  │      │            │                    │                          │五乙○○96.2.1審理筆錄│
  │      │            │                    │                          │  （本院卷(一)p38 背面至│
  │      │            │                    │                          │  p39 背面）          │
  │      │            │                    │                          │六甲○○96.2.1審理筆錄│
  │      │            │                    │                          │  （本院卷(一)p42）     │
　├───┼──────┼──────────┼─────────────┼───────────┤
　│三　　│89年04月20日│被告與告訴人一同至世│同一之理由　　　　　　　　│一(甲○○)世華商銀客戶│
　│　　　│　　　　　　│華銀行及大眾銀行辦理│　　　　　　　　　　　　　│  存款資料查詢        │
  │      │            │定存解約後，交付現金│                          │  (91偵字3869號(一),p20)│
  │      │            │400 萬元給被告。當時│                          │二(甲○○)大眾商銀存單│
  │      │            │乙○○之配偶甲○○在│                          │  存款客戶資料全部查詢│
  │      │            │場。（甲○○世華商銀│                          │  單                  │
  │      │            │定存帳戶解約200萬元,│                          │  (91偵字3869號(一),p21)│
  │      │            │乙○○世華銀行定存帳│                          │三(乙○○)世華商銀客戶│
  │      │            │戶解約100萬元,甲○○│                          │  存款資料查詢        │
  │      │            │大眾銀行定存帳戶解約│                          │  (91偵字3869號(一),p20)│
  │      │            │100萬元,總共400萬元)│                          │四證人李禹婕7.偵訊│
  │      │            │                    │                          │　筆錄                │
  │      │            │                    │                          │ (91偵字3869號(一),p113)│
  │      │            │                    │                          │五乙○○7.偵詢筆錄│
  │      │            │                    │                          │ (91偵字3869號(一),p114)│
  │      │            │                    │                          │六乙○○11.8.警詢筆錄│
  │      │            │                    │                          │ (警卷000000000號,p10)│
  │      │            │                    │                          │七乙○○96.2.1審理筆錄│
  │      │            │                    │                          │  （本院卷(一)p38 背面至│
  │      │            │                    │                          │  p39 背面）          │
  │      │            │                    │                          │八甲○○96.2.1審理筆錄│
  │      │            │                    │                          │  （本院卷(一)p42）     │
　├───┼──────┼──────────┼─────────────┼───────────┤
　│四　　│89年04月20日│甲○○由郵局領取現金│佯稱需支付投資上開基金之稅│一(甲○○)郵局每日活動│
　│　　　│晚上　　　　│5 萬元，在告訴人家中│金                        │  戶存提詳情表        │
  │      │            │交付給被告。當時陳春│　                        │  (91偵字3869號(一),p18)│
  │      │            │月之配偶甲○○在場。│　　　　　　　　　　      │二乙○○11.8.警詢筆錄│
  │      │            │                    │                          │ (警卷000000000號,p10)│
  │      │            │                    │                          │三乙○○92.7.24 偵訊筆│
  │      │            │                    │                          │  錄（91偵字3869號(一)  │
  │      │            │                    │                          │  ,p114）             │
  │      │            │                    │                          │四乙○○96.2.1審理筆錄│
  │      │            │                    │                          │  （本院卷(一)p41）     │
  │      │            │                    │                          │五甲○○96.2.1審理筆錄│
  │      │            │                    │                          │  （本院卷(一)p43）     │
  │      │            │                    │                          │                      │
　├───┼──────┼──────────┼─────────────┼───────────┤
　│五　　│89年04月21日│乙○○將前一日在郵局│同四之理由　　　　　　　　│一(乙○○)郵局每日活動│
　│　　　│晚上　　　　│領現，預備家用之現金│　　　　　　　　　　　　　│  戶存提詳情表      　│
  │      │            │2 萬元拿到高雄火車站│                          │  (91偵字3869號(一),p22)│
  │      │            │旁之遠東百貨公司門口│                          │二乙○○11.8.警詢筆錄│
  │      │            │當面交付被告　　　　│                          │ (警卷000000000號,p10 │
  │      │            │                    │                          │三乙○○92.7.24 偵訊筆│
  │      │            │                    │                          │  錄（91偵字3869號(一)  │
  │      │            │                    │                          │  ,p114）             │
  │      │            │                    │                          │四乙○○96.2.1審理筆錄│
  │      │            │                    │                          │  （本院卷(一)p41）     │
  │      │            │                    │                          │五甲○○96.2.1審理筆錄│
  │      │            │                    │                          │  （本院卷(一)p43）     │
　├───┼──────┼──────────┼─────────────┼───────────┤
　│六　　│89年05月08日│乙○○由郵局領現金交│佯稱普諾斯公司在南科要修建│一(乙○○)郵局每日活動│
　│　　　│　　　　　　│付4萬3千元給被告　　│新廠，向告訴人調錢　　　　│  戶存提詳情表 　   　│
  │      │　          │　　　　　　　      │　　                      │  (91偵字3869號(一),p22)│
  │      │            │                    │                          │二乙○○11.8.警詢筆錄│
  │      │            │                    │                          │ (警卷000000000 號,p10│
  │      │            │                    │                          │三乙○○96.2.1審理筆錄│
  │      │            │                    │                          │  （本院卷(一)p41）     │
  │      │            │                    │                          │四甲○○96.2.1審理筆錄│
  │      │            │                    │                          │  （本院卷(一)p43）     │
  │      │            │                    │                          │                      │
  │      │            │                    │                          │                      │
　├───┼──────┼──────────┼─────────────┼───────────┤
　│七　　│89年05月15日│被告與告訴人夫妻去第│同七之理由　　　　　　　　│一(乙○○)郵局每日活動│
　│　　　│　　　　　　│一銀行三民分行解約王│　　　　　　　　　　　　　│  戶存提詳情表  　  　│
  │      │            │其水的定期存款119 萬│                          │  (91偵字3869號(一),p22)│
  │      │            │5 千元，再由乙○○自│                          │二(王其水)第一商銀存簿│
  │      │            │郵局領10萬5 千元，共│                          │  交易明細表　　    　│
  │      │            │交付現金130 萬元給被│                          │  (91偵字3869號(一),p27)│
  │      │            │告　　　　　　　　　│                          │三乙○○11.8.警詢筆錄│
  │      │            │                    │                          │ (警卷000000000號,p10~│
  │      │            │                    │                          │  p11)                │
  │      │            │                    │                          │四乙○○96.2.1審理筆錄│
  │      │            │                    │                          │  （本院卷(一)p41）     │
  │      │            │                    │                          │五甲○○96.2.1審理筆錄│
  │      │            │                    │                          │  （本院卷(一)p43）     │
　├───┼──────┼──────────┼─────────────┼───────────┤
　│八　　│89年05月16日│乙○○自郵局帳戶領出│佯稱普諾斯公司薪水缺款5 萬│一(乙○○)郵局每日活動│
　│　　　│　　　　　　│5 萬元匯款存入被告台│元　　　　　　　　　　　　│  戶存提詳情表   　 　│
  │      │            │銀屏東分行0000000000│                          │  (91偵字3869號(一),p22)│
  │      │            │88帳戶內　　　　　　│                          │二臺灣銀行無摺存入憑條│
  │      │            │　　　              │                          │　存根（乙○○匯款入劉│
  │      │            │                    │                          │　吉倪帳戶之證明）　　│
  │      │            │                    │                          │　(91偵字3869號(一),p28)│
  │      │            │                    │                          │三乙○○11.8.警詢筆錄│
  │      │            │                    │                          │  (警卷000000000 號,p1│
  │      │            │                    │                          │   1)                 │
  │      │            │                    │                          │四（丙○○）臺灣銀行光│
  │      │            │                    │                          │  碟櫃歷史明細查詢系統│
  │      │            │                    │                          │  (91偵字3869號(一),p66)│
  │      │            │                    │                          │五乙○○96.2.1審理筆錄│
  │      │            │                    │                          │  （本院卷(一)p41）     │
  │      │            │                    │                          │六甲○○96.2.1審理筆錄│
  │      │            │                    │                          │  （本院卷(一)p43）     │
　├───┼──────┼──────────┼─────────────┼───────────┤
　│九　  │89年05月25日│乙○○在九如路台銀三│佯稱普諾斯公司需要付模具費│一(乙○○)郵局每日活動│
　│　　　│　　　　　　│民分行用無摺存入被告│用3 萬元　　　　　　　　　│  戶存提詳情表  　  　│
  │      │            │台銀屏東分行帳戶3 萬│                          │  (91偵字3869號(一),p22)│
  │      │            │元　　　　　　　　　│                          │二臺灣銀行無摺存入憑條│
  │      │            │                    │                          │　存根（乙○○匯款入劉│
  │      │            │                    │                          │　吉倪帳戶之證明）　　│
  │      │            │                    │                          │　(91偵字3869號(一),p29)│
  │      │            │                    │                          │三甲○○10.偵訊筆錄│
  │      │            │                    │                          │ (91偵字3869號(一),p143)│
  │      │            │                    │                          │四乙○○10.偵訊筆錄│
  │      │            │                    │                          │ (91偵字3869號(一),p146)│
  │      │            │                    │                          │五（丙○○）臺灣銀行光│
  │      │            │                    │                          │  碟櫃歷史明細查詢系統│
  │      │            │                    │                          │  (91 偵字3869號 (一),p6│
  │      │            │                    │                          │  6)                  │
  │      │            │                    │                          │六乙○○96.2.1審理筆錄│
  │      │            │                    │                          │  （本院卷(一)p41）     │
  │      │            │                    │                          │七甲○○96.2.1審理筆錄│
  │      │            │                    │                          │  （本院卷(一)p43）     │
  │      │            │                    │                          │                      │
　├───┼──────┼──────────┼─────────────┼───────────┤
　│十　  │89年05月29日│甲○○自世華銀行帳戶│佯稱普諾斯公司基金要補繳基│一(甲○○)世華商銀客戶│
　│　　　│　　　　　　│領出4 萬元並從世華銀│金的稅金17萬元　　　　　　│  存款資料查詢　    　│
  │      │            │行觀益電機公司帳戶領│　                        │  (91偵字3869號(一),p16)│
  │      │            │出10萬元及由乙○○自│                          │二(甲○○)郵局每日活動│
  │      │            │甲○○郵局帳戶領出 3│                          │  戶存提詳情表 　   　│
  │      │            │萬元，合計現金17萬元│                          │  (91偵字3869號(一),p18)│
  │      │            │，在告訴人家中交付給│                          │三(觀益電機有限公司)世│
  │      │            │被告。當時甲○○均在│                          │  華商銀存款明細分戶帳│
  │      │            │場。                │                          │  (91偵字3869號(一),p36)│
  │      │            │                    │                          │四乙○○96.2.1審理筆錄│
  │      │            │                    │                          │  （本院卷(一)p41）     │
  │      │            │                    │                          │五甲○○96.2.1審理筆錄│
  │      │            │                    │                          │  （本院卷(一)p43）     │
  │      │            │                    │                          │                      │
  │      │            │                    │                          │                      │
　├───┼──────┼──────────┼─────────────┼───────────┤
  │十一　│89年06月01日│乙○○由郵局領出3 萬│佯稱普諾斯之高雄分公司要支│一(乙○○)郵局每日活動│
　│　　　│　　　　　　│元，依照被告指示，匯│付板模費用3 萬元　　　　　│  戶存提詳情表　    　│
  │      │　          │款入被告郵局0000000-│　                        │  (91偵字3869號(一),p22)│
  │      │            │0000000 號帳戶3 萬元│　                        │二郵政國內匯款執據（陳│
  │      │            │　                  │　                        │  春月匯款入丙○○郵局│
  │      │            │　                  │　                        │  帳戶之證明）        │
  │      │            │　                  │　                        │  (91偵字3869號(一),p39)│
  │      │            │　                  │                          │三乙○○11.8.警詢筆錄│
  │      │            │　                  │                          │ (警卷000000000號,p11)│
  │      │            │　                  │                          │四（丙○○）郵局客戶歷│
  │      │            │　                  │                          │  史交易清單          │
  │      │            │　                  │                          │ （本院卷(一)p218）     │
  │      │            │                    │                          │五乙○○96.2.1審理筆錄│
  │      │            │                    │                          │  （本院卷(一)p41）     │
  │      │            │                    │                          │六甲○○96.2.1審理筆錄│
  │      │            │                    │                          │  （本院卷(一)p43）     │
  ├───┼──────┼──────────┼─────────────┼───────────┤
　│十二　│89年06月01日│乙○○由郵局領出3 萬│同十二之理由　　　　　　　│一(乙○○)郵局每日活動│
　│　　　│　　　　　　│元，依照被告指示，在│　　　　　　　　　　　　  │  戶存提詳情表 　   　│
  │      │　          │九如路台銀三民分行以│                          │  (91偵字3869號(一),p22)│
  │      │            │無摺匯款方式將錢存入│                          │二臺灣銀行無摺存入憑條│
  │      │            │被告台銀屏東分行帳戶│                          │　存根（乙○○匯款入劉│
  │      │            │3 萬元　　　　　　　│                          │　吉倪帳戶之證明）　　│
  │      │            │　　                │                          │　(91偵字3869號(一),p30 │
  │      │            │                    │                          │三乙○○11.8.警詢筆錄│
  │      │            │                    │                          │ (警卷000000000號,p11 │
  │      │            │                    │                          │四（丙○○）臺灣銀行光│
  │      │            │                    │                          │  碟櫃歷史明細查詢系統│
  │      │            │                    │                          │(91 偵字3869號(一),p66) │
  │      │            │                    │                          │五乙○○96.2.1審理筆錄│
  │      │            │                    │                          │  （本院卷(一)p41）     │
  │      │            │                    │                          │六甲○○96.2.1審理筆錄│
  │      │            │                    │                          │  （本院卷(一)p43）     │
　├───┼──────┼──────────┼─────────────┼───────────┤
　│十三　│89年06月01日│乙○○由郵局領出2萬5│佯稱普諾斯公司勞工有衝突要│一(乙○○)郵局每日活動│
　│　　　│　　　　　　│千元，依照被告指示，│罷工，需要解決勞資糾紛之和│  戶存提詳情表 　   　│
  │      │　          │拿到大順路二路653 號│解費用2萬5千元            │  (91偵字3869號(一),p22)│
  │      │            │6F-3處交付現金2萬5千│                          │二乙○○11.8.警詢筆錄│
  │      │            │元給被告助理林霜育代│                          │ (警卷000000000號,p11)│
  │      │            │收                  │                          │三林霜育92.10.16偵訊筆│
  │      │            │                    │                          │  錄(91 偵字3869號(一)  │
  │      │            │                    │                          │  ,p127)              │
  │      │            │                    │                          │四乙○○96.2.1審理筆錄│
  │      │            │                    │                          │  （本院卷(一)p41）     │
  │      │            │                    │                          │五甲○○96.2.1審理筆錄│
  │      │            │                    │                          │  （本院卷(一)p43）     │
　├───┼──────┼──────────┼─────────────┼───────────┤
　│十四　│89年06月02日│由乙○○公公王其水一│佯稱普諾斯公司之貨物已到達│一(王其水)第一商銀存簿│
　│　　　│　　　　　　│銀三民分行的定期存款│高雄港，因積欠貨款被扣留，│  交易明細表 　     　│
  │      │　          │辦理保單質借，向該銀│需360 萬元方可取貨，取貨後│  (91偵字3869號(一),p27)│
  │      │            │行質借3百55萬元，再 │可現拿110 萬紅利回來，日後│二(乙○○)郵局每日活動│
  │      │            │由乙○○郵局帳戶領出│並會陸續回本              │  戶存提詳情表 　   　│
  │      │            │5萬5千元，共交付現金│                          │  (91偵字3869號(一),p22)│
  │      │            │360萬5千元(5千元是寄│                          │三乙○○11.8.警詢筆錄│
  │      │            │放高雄港過期的費用) │                          │ (警卷000000000號,p11)│
  │      │            │在該銀行領錢時乙○○│                          │四甲○○92.10.30偵訊筆│
  │      │            │夫妻都在場          │                          │  錄 (91偵字3869號(一)  │
  │      │            │                    │                          │  ,p141)              │
  │      │            │                    │                          │五乙○○96.2.1審理筆錄│
  │      │            │                    │                          │  （本院卷(一)p41）     │
  │      │            │                    │                          │六甲○○96.2.1審理筆錄│
  │      │            │                    │                          │  （本院卷(一)p43）     │
　├───┼──────┼──────────┼─────────────┼───────────┤
　│十五　│89年06月03日│甲○○以世華銀行30萬│佯稱南科建廠購買機器不足37│一(甲○○)世華商銀轉帳│
　│　　　│　　　　　　│定期單質借27萬元，加│萬元　　　　　　　　　　　│  收據　            　│
  │      │　          │上自世華銀行領取10萬│                          │  (91偵字3869號(一),p38)│
  │      │            │元，合計現金37萬元，│                          │二(甲○○)世華商銀存款│
  │      │            │乙○○夫妻拿至高雄市│                          │  明細分戶帳   　   　│
  │      │            │大順二路653 號當面交│                          │  (91偵字3869號(一),p16)│
  │      │            │給被告              │                          │三乙○○11.8.警詢筆錄│
  │      │            │                    │                          │ (警卷000000000號,p11~│
  │      │            │                    │                          │  p12)                │
  │      │            │                    │                          │四乙○○96.2.1審理筆錄│
  │      │            │                    │                          │  （本院卷(一)p41）     │
  │      │            │                    │                          │五甲○○96.2.1審理筆錄│
  │      │            │                    │                          │  （本院卷(一)p43）     │
　├───┼──────┼──────────┼─────────────┼───────────┤
　│十六　│89年06月07日│甲○○自世華銀行觀益│佯稱南科建廠資金短缺24萬元│一(觀益電機有限公司)世│
　│　　　│　　　　　　│電機公司帳戶領23萬元│    　　　　　　　　　　　│  華商銀存款明細分戶帳│
  │      │　          │，乙○○再以無摺方式│　　　　　　　　　　      │  (91偵字3869號(一),p36)│
  │      │            │存入被告台銀屏東分行│                          │二臺灣銀行無摺存入憑條│
  │      │            │帳戶24萬元　　　　　│                          │　存根（乙○○匯款入劉│
  │      │            │　                  │                          │　吉倪帳戶之證明）　　│
  │      │            │　　　              │                          │　(91偵字3869號(一),p31)│
  │      │            │                    │                          │三乙○○11.8.警詢筆錄│
  │      │            │                    │                          │ (警卷000000000號,p12 │
  │      │            │                    │                          │四（丙○○）臺灣銀行光│
  │      │            │                    │                          │   碟櫃歷史明細查詢系 │
  │      │            │                    │                          │   統 (91偵字3869號(一) │
  │      │            │                    │                          │   ,p66)              │
  │      │            │                    │                          │五乙○○96.2.1審理筆錄│
  │      │            │                    │                          │  （本院卷(一)p41）     │
  │      │            │                    │                          │六甲○○96.2.1審理筆錄│
  │      │            │                    │                          │  （本院卷(一)p43）     │
  │      │            │                    │                          │                      │
　├───┼──────┼──────────┼─────────────┼───────────┤
　│十七　│89年06月10日│由甲○○自郵局領現2 │佯稱普諾斯公司基金要補稅7 │一(甲○○)郵局每日活動│
　│　　　│　　　　　　│萬元及乙○○自郵局領│萬元　　　　　　　　　    │  戶存提詳情表　    　│
  │      │            │現5萬元，合計現金7萬│                          │  (91偵字3869號(一),p18)│
  │      │            │元，乙○○夫妻一起拿│                          │二(乙○○)郵局每日活動│
  │      │            │到高雄市○○○路653 │                          │  戶存提詳情表  　  　│
  │      │            │號當面交給被告      │                          │  (91偵字3869號(一),p22)│
  │      │            │                    │                          │三乙○○11.8.警詢筆錄│
  │      │            │                    │                          │ (警卷000000000號,p12 │
  │      │            │                    │                          │四乙○○96.2.1審理筆錄│
  │      │            │                    │                          │  （本院卷(一)p41）     │
  │      │            │                    │                          │五甲○○96.2.1審理筆錄│
  │      │            │                    │                          │  （本院卷(一)p43）     │
　├───┼──────┼──────────┼─────────────┼───────────┤
　│十八  │89年06月19日│乙○○將房屋抵押貸款│佯稱普諾斯公司即將倒閉須籌│一(乙○○)世華商銀活期│
　│　　　│　　　　　　│及保單質借等方式籌資│資金250 萬元，否則告訴人之│  儲蓄存款存摺明細　　│
  │      │            │，由世華商銀高雄分行│前給付資金將無法全數回收  │  (91偵字3869號(一),p41)│
  │      │            │帳戶領出140 萬元，並│                          │二(乙○○)世華商銀證券│
  │      │            │出售股票由世華商銀證│                          │  戶存摺明細 　     　│
  │      │            │券帳戶領出50萬元，及│                          │  (91偵字3869號(一),p47)│
  │      │            │由甲○○郵局帳戶領出│                          │三(甲○○)世華商銀存款│
  │      │            │25萬，另由甲○○世華│                          │  明細分戶帳 　     　│
  │      │            │商銀領出20萬，並自陳│                          │  (91偵字3869號(一),p16)│
  │      │            │春月郵局帳戶領出15萬│                          │四(甲○○)郵局每日活動│
  │      │            │元，合計250 萬元，並│                          │  戶存提詳情表  　  　│
  │      │            │於當日在世華商銀高雄│                          │  (91偵字3869號(一),p18)│
  │      │            │分行電匯匯給被告台銀│                          │五(乙○○)郵局每日活動│
  │      │            │屏東分行帳戶        │                          │  戶存提詳情表　    　│
  │      │            │                    │                          │  (91偵字3869號(一),p22)│
  │      │            │                    │                          │六世華商銀匯出匯款回條│
  │      │            │                    │                          │  （乙○○匯入丙○○台│
  │      │            │                    │                          │  銀帳戶之證明）　　　│
  │      │            │                    │                          │  (91偵字3869號(一),p32)│
  │      │            │                    │                          │七貸款證明            │
  │      │            │                    │                          │ (91偵字3869號(二),p152)│
  │      │            │                    │                          │八乙○○11.8.警詢筆錄│
  │      │            │                    │                          │ (警卷000000000號,p12 │
  │      │            │                    │                          │九（丙○○）臺灣銀行光│
  │      │            │                    │                          │  碟櫃歷史明細查詢系統│
  │      │            │                    │                          │ (91 偵字3869號(一),p66)│
  │      │            │                    │                          │十乙○○96.2.1審理筆錄│
  │      │            │                    │                          │  （本院卷(一)p41）     │
  │      │            │                    │                          │十一甲○○96.2.1審理筆錄│
  │      │            │                    │                          │  （本院卷(一)p43）     │
　├───┼──────┼──────────┼─────────────┼───────────┤
　│十九  │89年06月20日│甲○○向朋友賴志聰借│同十九之理由　　　　　　  │一(甲○○)世華商銀存款│
　│　　　│　　　　　　│款，賴電匯10萬元入王│　　　　　　　　　　　　　│  明細分戶帳　      　│
　│　　　│　　　　　　│振茂世華商銀帳戶，王│　　　　　　　　　　　　　│  (91偵字3869號(一),p16)│
　│　　　│　　　　　　│振茂領出該筆款項後交│　　　　　  　　　　　　  │二臺灣銀行無摺存入憑條│
  │      │            │給乙○○，而乙○○隨│                          │　存根（乙○○匯款入劉│
  │      │            │即以無摺存款之方式匯│                          │　吉倪帳戶之證明）　　│
  │      │            │入被告台銀屏東分行帳│                          │　(91偵字3869號(一),p33)│
  │      │            │戶10萬元，再者，被告│                          │三(乙○○)郵局每日活動│
  │      │            │持告訴人郵局存簿與印│                          │  戶存提詳情表　    　│
  │      │            │鑑提領20萬元，共計30│                          │  (91偵字3869號(一),p22)│
  │      │            │萬元。              │                          │四郵政存簿儲金提款單（│
  │      │            │                    │                          │　丙○○提款萬證明）│
  │      │            │                    │                          │ (91偵字3869號(二),p171)│
  │      │            │                    │                          │五乙○○11.8.警詢筆錄│
  │      │            │                    │                          │ (警卷000000000號,p12 │
  │      │            │                    │                          │六（丙○○）臺灣銀行光│
  │      │            │                    │                          │  碟櫃歷史明細查詢系統│
  │      │            │                    │                          │ (91 偵字3869號(一),p66)│
  │      │            │                    │                          │七乙○○96.2.1審理筆錄│
  │      │            │                    │                          │  （本院卷(一)p41）     │
  │      │            │                    │                          │八甲○○96.2.1審理筆錄│
  │      │            │                    │                          │  （本院卷(一)p43）     │
　├───┼──────┼──────────┼─────────────┼───────────┤
　│二十  │89年07月04日│乙○○由世華商銀活期│佯稱南科建廠需資金42萬元  │一(乙○○)世華商銀活期│
　│　　　│　　　　　　│儲蓄存款帳戶提領現金│                　　　　　│  儲蓄存款存摺明細　　│
  │      │　          │32萬元及由世華商銀證│　　　　　　　　　        │  (91偵字3869號(一),p41)│
  │      │            │券帳戶提領現金10萬元│                          │二(乙○○)世華商銀證券│
  │      │            │，共42萬元。依照被告│                          │  戶存摺明細　      　│
  │      │            │指示，拿至高雄火車站│                          │  (91偵字3869號(一),p47)│
  │      │            │旁之遠東百貨公司交付│                          │三乙○○11.8.警詢筆錄│
  │      │            │被告助理林霜育      │                          │ (警卷000000000號,p12)│
  │      │            │                    │                          │四林霜育92.10.16偵訊筆│
  │      │            │                    │                          │  錄(91 偵字3869號(一)  │
  │      │            │                    │                          │  ,p127)              │
  │      │            │                    │                          │五乙○○96.2.1審理筆錄│
  │      │            │                    │                          │  （本院卷(一)p41）     │
  │      │            │                    │                          │六甲○○96.2.1審理筆錄│
  │      │            │                    │                          │  （本院卷(一)p43）     │
　├───┼──────┼──────────┼─────────────┼───────────┤
　│二十一│89年07月13日│乙○○由世華商銀帳戶│佯稱普諾斯公司荷蘭分公司被│一(乙○○)世華商銀活期│
　│　　　│　　　　　　│領取50萬元，於當日下│盜領美金4 萬7 千元，需要在│  儲蓄存款存摺明細　　│
　│　　　│　　　　　　│午四、五點乙○○夫妻│7 月15日股東大會開會前拿出│  (91偵字3869號(一),p41)│
　│　　　│　　　　　　│一同拿至高雄火車站與│136 萬元，否則公司董事長會│二乙○○10.偵訊筆錄│
  │      │            │被告會合當面交給被告│換人，而全部的股份會被吃掉│ (91偵字3869號(一),p146)│
  │      │            │　　　　　　        │，錢就拿不回來            │三甲○○92.10.30偵訊筆│
  │      │            │                    │                          │  錄 (91偵字3869號(一)  │
  │      │            │                    │                          │  ,p142)              │
  │      │            │                    │                          │四乙○○96.2.1審理筆錄│
  │      │            │                    │                          │  （本院卷(一)p41）     │
  │      │            │                    │                          │五甲○○96.2.1審理筆錄│
  │      │            │                    │                          │  （本院卷(一)p43）     │
  │      │            │                    │                          │                      │
  │      │            │                    │                          │                      │
  │      │            │                    │                          │                      │
　├───┼──────┼──────────┼─────────────┼───────────┤
　│二十二│89年07月14日│乙○○由世華商銀領取│同二十二之理由            │一(乙○○)世華商銀活期│
　│　　　│　　　　　　│28萬元，甲○○由郵局│              　　　　　　│  儲蓄存款存摺明細　　│
  │      │            │領取2 萬元，湊足現金│                          │  (91偵字3869號(一),p42)│
  │      │            │30萬元，拿到大順二路│                          │二(甲○○)郵局每日活動│
  │      │            │653 號之樓下親自交給│                          │  戶存提詳情表　    　│
  │      │            │被告                │                          │  (91偵字3869號(一),p19)│
  │      │            │                    │                          │三乙○○10.偵訊筆錄│
  │      │            │                    │                          │ (91偵字3869號(一),p146)│
  │      │            │                    │                          │四乙○○11.8.警詢筆錄│
  │      │            │                    │                          │ (警卷000000000號,p12)│
  │      │            │                    │                          │五甲○○92.10.30偵訊筆│
  │      │            │                    │                          │  錄 (91偵字3869號(一), │
  │      │            │                    │                          │  p142)               │
  │      │            │                    │                          │六乙○○96.2.1審理筆錄│
  │      │            │                    │                          │  （本院卷(一)p41）     │
  │      │            │                    │                          │七甲○○96.2.1審理筆錄│
  │      │            │                    │                          │  （本院卷(一)p43）     │
　├───┼──────┼──────────┼─────────────┼───────────┤
　│二十三│89年07月15日│甲○○向觀益電機公司│同二十二之理由            │一(觀益電機有限公司)世│
　│　　　│　　　　　　│借貸37萬元，拿出36萬│        　　　　　　　　　│  華商銀存款明細分戶帳│
  │      │            │元由乙○○夫妻拿至大│                          │  (91偵字3869號(一),p36)│
  │      │            │順二路653 號交給被告│                          │二乙○○10.偵訊筆錄│
  │      │            │                    │                          │ (91偵字3869號(一),p146)│
  │      │            │                    │                          │三乙○○11.8.警詢筆錄│
  │      │            │                    │                          │ (警卷000000000號,p12)│
  │      │            │                    │                          │四甲○○92.10.30偵訊筆│
  │      │            │                    │                          │  錄 (91偵字3869號(一), │
  │      │            │                    │                          │  p142)               │
  │      │            │                    │                          │五乙○○96.2.1審理筆錄│
  │      │            │                    │                          │  （本院卷(一)p41）     │
  │      │            │                    │                          │六甲○○96.2.1審理筆錄│
  │      │            │                    │                          │  （本院卷(一)p43）     │
　└───┴──────┴──────────┴─────────────┴───────────┘
附表二：
　┌───┬──────┬──────────┬─────────────┐
　│編號　│  時    間　│   金額及給付方式　 │       理       由 　　　 │
　├───┼──────┼──────────┼─────────────┤
　│一　　│89年04月18日│甲○○拿出手邊現金2 │同附表一編號一之理由　　  │
　│　　　│　　　　　　│萬元與上開附表一編號│　                        │
  │      │            │二之金額湊足50萬元，│　                        │
  │      │            │在告訴人家中交付現金│　                        │
  │      │            │50萬元給被告。當時陳│　                        │
  │      │            │春月配偶甲○○在場。│　                        │
　├───┼──────┼──────────┼─────────────┤
　│二　　│89年04月20日│甲○○拿出現金2 萬元│佯稱需支付投資基金之稅金　│
　│　　　│晚上　　　　│與上開附表一編號四之│　　　　　　　　　　      │
  │      │            │金額湊足7 萬元，在告│                          │
  │      │            │訴人家中交付給被告。│                          │
  │      │            │當時乙○○之配偶王振│                          │
  │      │            │茂在場。            │                          │
  │      │            │                    │                          │
　├───┼──────┼──────────┼─────────────┤
　│三　　│89年04月25日│甲○○交付現金 3萬元│佯稱皮包被偷，需用錢，向告│
　│　　　│　　　　　　│給被告　　　　　　　│訴人配偶甲○○借錢　　　　│
　├───┼──────┼──────────┼─────────────┤
　│四　　│89年05月02日│乙○○前往台中將現金│佯稱可以辦理中興銀行股票過│
　│　　　│　　　　　　│1萬5千元交付給林霜育│戶到乙○○名下，需要手續費│
  │      │　          │轉交被告　　　　    │用                        │
　├───┼──────┼──────────┼─────────────┤
　│五　  │89年05月23日│甲○○自郵局帳戶領出│佯稱要去台中子公司時順路至│
　│　　　│　　　　　　│現金2 萬元，在家中交│告訴人家中幫甲○○改運，事│
  │      │            │付給被告　　　　　　│畢並向甲○○再騙借2 萬元　│
　├───┼──────┼──────────┼─────────────┤
　│六    │89年06月12日│甲○○由郵局領取現金│向甲○○借1萬5千元要支付高│
　│　　　│　　　　　　│1萬5千元，在告訴人家│雄分公司模具之費用　　　　│
  │      │            │中當場交付給被告　　│　                        │
　├───┼──────┼──────────┼─────────────┤
　│七    │89年06月13日│被告自06月13日起至12│佯稱到台北參加資訊大會，為│
　│　　　│　　　　　　│月11日止，陸續以提款│避免臨時需資金，需要告訴人│
　│　　　│　　　　　　│卡提領現金，合計現金│將郵局提款卡交與被告　　　│
  │      │            │198萬7315元　　　　 │　                        │
　├───┼──────┼──────────┼─────────────┤
　│八    │89年06月20日│乙○○現金交付20 萬 │同附表一編號十八之理由　  │
　│　　　│　　　　　　│元，與上開附表一編號│　                        │
　│　　　│　　　　　　│十九之金額總共交付50│　                        │
　│　　　│　　　　　　│萬元給被告          │　                        │
　├───┼──────┼──────────┼─────────────┤
　│九    │89年06月19日│告訴人貸款利息37515 │因附表一編號十八理由致告訴│
　│　　　│至90年6月19 │元及辦理貸款之代書費│人受騙辦理貸款籌措資金支利│
　│　　　│日　　　　　│用8000元　　　　　　│息及代書費用              │
  │      │            │8384+8663+8663+4238+│　　　　　　　　　　      │
  │      │            │6660+908=37516      │                          │
  │      │            │         (誤差1元)  │                          │
　├───┼──────┼──────────┼─────────────┤
　│十    │89年07月13日│甲○○以支票向友人調│佯稱普諾斯公司荷蘭分公司被│
　│　　　│　　　　　　│現20萬元，與上開附表│盜領美金，需要拿出136萬元 │
　│　　　│　　　　　　│一編號二十一之金額合│，否則公司董事長會換人，而│
　│　　　│　　　　　　│計現金70萬元，於當日│全部的股份會被吃掉，錢就拿│
  │      │            │下午四、五點乙○○夫│不回來                    │
  │      │            │妻一同拿至高雄火車站│                          │
  │      │            │與被告會合當面交給被│                          │
  │      │            │告                  │                          │
  │      │            │　　　　　　        │                          │
　├───┼──────┼──────────┼─────────────┤
　│十一　│89年07月21日│甲○○交付現金3萬9千│佯稱賓士汽車在路竹爆胎　　│
　│　　　│　　　　　　│元給被告　　　　　　│　　　　　　　　　　　　　│
　├───┼──────┼──────────┼─────────────┤
　│十二  │89年08月28日│甲○○由郵局領出現金│佯稱被告父親車禍需要醫藥費│
　│　　　│　　　　　　│5 萬元，在告訴人家中│　　　　　　　　　　　　　│
  │      │            │交付給被告　　　　　│                          │
　├───┼──────┼──────────┼─────────────┤
　│十三  │89年08月31日│甲○○由世華商銀領出│佯稱因告訴人打電話給被告害│
　│　　　│　　　　　　│現金30萬元，加上向朋│被告遭航警局逮捕需款34萬繳│
　│　　　│　　　　　　│友借 4萬元，合計34萬│交罰金　　　　　　　　　　│
  │      │            │元，乙○○夫妻依被告│                          │
  │      │            │指示拿去大順二路653 │                          │
  │      │            │號交給林霜育        │                          │
　├───┼──────┼──────────┼─────────────┤
　│十四  │89年09月19日│甲○○自觀益電機公司│佯稱被告父親開刀需款20萬元│
　│　　　│　　　　　　│之帳戶領出現金7萬元 │　　　　　　　　　　　　　│
  │      │            │，並向大勛企業有限公│                          │
  │      │            │司借15萬元，交付現金│                          │
  │      │            │20萬元給被告　　　　│                          │
　├───┼──────┼──────────┼─────────────┤
　│十五  │90年05月07日│乙○○自甲○○郵局帳│佯稱被告發生車禍需要開刀　│
　│　　　│　　　　　　│戶領出現金30萬元，並│　　　　　　　　　　　　　│
  │      │　          │至中國國際商銀北高雄│                          │
  │      │            │分行匯款入被告台銀屏│                          │
  │      │            │東分行帳戶      　　│                          │
　├───┼──────┼──────────┼─────────────┤
　│十六  │自89年06月21│共計75142元　　　　 │因被告而貸款所支付之利息　│
　│　　　│日至同年09月│06/21：$11,938　　　│　　　　　　　　　　　　　│
　│　　　│29日　　　　│07/21：$18,746　　　│　　　　　　　　　　　　　│
  │      │            │08/21：$19,347      │                          │
  │      │            │09/21：$19,343　　　│                          │
  │      │            │09/29：$5,768       │                          │
　└───┴──────┴──────────┴─────────────┘
